【裁判字號】    97,抗,405
【裁判日期】    970428
【裁判案由】    聲請定其應執行刑
【裁判全文】
臺灣高等法院刑事裁定                   97年度抗字第405號
抗  告  人
即  受刑人  甲○○
上列抗告人因聲請定其應執行刑案件，不服臺灣臺北地方法院
中華民國97年3月14日裁定（97年度聲字第492號），提起抗告，
本院裁定如下：
    主  文
抗告駁回。
    理  由
一、本件檢察官之聲請意旨略以：受刑人甲○○因如附表壹所示
    等案件，先後經判決確定如附表所示，聲請法院定其應執行
    刑等語。
二、原法院裁定以：按裁判確定前犯數罪者，併合處罰之；數罪
    併罰，有二裁判以上者，依刑法第51條之規定，定其應執行
    之刑，刑法第50條、第53條分別定有明文。又修正前刑法第
    51條第5款規定：「數罪併罰，分別宣告其罪之刑，依左列
    各款定其應執行者：... 五宣告多數有期徒刑者，於各刑中
    之最長期以上，各刑合併之刑期以下，定其刑期。但不得逾
    20年。」；修正後刑法第51條第5款規定：「宣告多數有期
    徒刑者，於各刑中之最長期以上，各刑合併之刑期以下，定
    其刑期。但不得逾30年。」比較結果，修正前刑法第51 條
    第5款規定較有利於行為人。受刑人甲○○因違反毒品危害
    防制條例等數罪，經本院先後判處如附表所示之刑及減得之
    刑（其中附表編號1、2均經本院以96年度聲減字第997號分
    別諭知減為有期徒刑4月、3月，茲補充之），均經分別確定
    在案。茲檢察官聲請就定其應執行之刑，本院審核認聲請為
    正當，應定其應執行之刑。爰依刑事訴訟法第477條第1項，
    修正後刑法第2條第1項前段、第53條，修正前刑法第51條第
    5款，裁定「甲○○所犯如附表（壹）所示之罪，所處如附
    表（壹）所示之刑，應執行有期徒刑壹年陸月」；經核尚無
    逾越法律規定之範圍。
三、本件抗告意旨雖以：(一)臺灣臺北地方法院97年度聲字第492
    號裁定，其附表（即本裁定附表壹）編號１、２、３均已執
    行完畢，有臺灣臺北地方法院檢察署執行指揮書（96年執退
    字第68 17號之1）可稽，其應執行刑為重複裁定；(二)聲請臺
    灣臺北地方法院檢察署執行指揮書96年執退字第6817號之1
    、96年執退字第7572號之1、97年執退字第1155號、97年執
    退字第359號合併定其應執行之刑云云。惟查：
  (一)按刑法第50條規定：裁判確定前犯數罪者，併合處罰之。第
    53條規定：數罪併罰，有二裁判以上者，依第51條之規定，
    定其應執行之刑。因之，受刑人既曾於裁判確定前犯數罪，
    並分別裁判確定，即應依上揭規定裁定其應執行之刑。至於
    ，抗告意旨所指「附表（即本裁定附表壹）編號１、２、３
    均已執行完畢」部分，僅係法院裁定應執行刑後，執行機關
    如何就已執行之刑期予以折抵之問題，並無「重複裁定」之
    顧慮，亦不影響抗告人之權益。
  (二)次按刑事訴訟法第477條規定：依刑法第48條應更定其刑者
    ，或依刑法第53條及第54條應依刑法第51條第5款至第7款之
    規定，定其應執行之刑者，由該案犯罪事實最後判決之法院
    之檢察官，聲請該法院裁定之。前項定其應執行之刑者，受
    刑人或其法定代理人、配偶，亦得請求前項檢察官聲請之。
    再查：
    1.臺灣臺北地方法院檢察署執行指揮書96年執退字第6817
      號之1、96年執退字第7572號之1、97年執退字第1155號、
      97年執退字第359號所執行受刑人之犯罪，計有如附表壹
      所示之四罪，及附表貳所示四罪，有上開執行指揮書在卷
      可查。
    2.其中，如附表壹所示之四罪，經臺灣臺北地方法院檢察署
      聲請由臺灣臺北地方法院於民國（下同）97年3月14日以
      97年度聲字第492號為本件裁定，定其應執行之刑。
    3.至於，附表貳所示之四罪，則另經臺灣臺北地方法院檢察
      署聲請由臺灣臺北地方法院於97年3月30日以97年度聲字
      第493號裁定其應執行之刑。
    4.因在臺灣臺北地方法院檢察署聲請由臺灣臺北地方法院於
      97年3月14日以97年度聲字第492號為本件裁定時，並未敘
      及受刑人另犯如附表貳所示之四罪，則原法院於為本件裁
      定時，未予一併審酌合併定應執行刑，尚無不合之處。
    5.抗告人茍若認附表壹與附表貳所示各罪，另有應一併定應
      執行刑之事由，自應依上揭刑事訴訟法第477條之規定，
      另請求前項檢察官聲請為之。
  (三)抗告意旨執前詞指摘原法院裁定不當，為無理由，其抗告應
    予駁回。
三、據上論結，應依刑事訴訟法第412條，裁定如主文。
中    華    民    國    97    年    4     月    28    日
                  刑事第十庭    審判長法  官  楊炳禎
                                      法  官  朱光仁
                                      法  官  陳博志
以上正本證明與原本無異。
如不服本裁定，應於收受送達後五日內向本院提出抗告狀。
                                      書記官  陳嘉文
中    華    民    國    97    年    4     月    30    日


司法院資訊處製作；財團法人民間司法改革基金會備份。
